臺灣屏東地方法院民事裁定             100年度財管字第27號
聲  請  人  臺灣銀行股份有限公司
法定代理人  張明道
代  理  人  邱南雄
上列聲請人聲請選任被繼承人楊罔腰遺產管理人事件，本院裁定
如下：
    主  文
選任吳剛魁律師為被繼承人楊罔腰（女，民國21年10月12日出生
，身分證統一編號：Ｚ000000000號號，最後住所地為屏東縣新園
鄉○○村○○路74號之3 ，民國99年10月24日死亡）之遺產管理
人。
聲請程序費用新台幣壹仟元由被繼承人楊罔腰之遺產負擔。
    理  由
一、聲請意旨略以：被繼承人楊罔腰於民國（下同）99年10月24
    日死亡，生前以所有坐落屏東縣東港鎮○○段第764 號、第
    764 之1 號土地（權利範圍全部）設定最高限額抵押權予聲
    請人擔保600 萬元之債權，然楊罔腰死亡後，其繼承人皆已
    死亡或拋棄繼承，是否仍有應繼承之人不明，其親屬會議復
    未於繼承開始後一個月內選定遺產管理人。聲請人為楊罔腰
    之債權人，係利害關係人，爰依法聲請選任吳剛魁律師為被
    繼承人之遺產管理人等語。
二、按繼承開始時，繼承人有無不明者，而無親屬會議，或親屬
    會議未於1 個月內選定遺產管理人者，利害關係人得聲請法
    院選任遺產管理人，並由法院依公示催告程序，定6 個月以
    上之期限，公告繼承人，命於期限內承認繼承，民法第1177
    條、第1178條分別定有明文。上述關於無人承認繼承之規定
    ，於先順序繼承人均拋棄其繼承權，次順序繼承人之有無不
    明或全部順序之繼承人均拋棄其繼承權時，亦準用之，此觀
    諸民法第1176條第6 項之規定自明。
三、經查：聲請人主張上開各情，業據提出台灣屏東地方法院
    100 年3 月28日屏院惠家慧字第1000009485號函、土地登記
    第2 類謄本等件為證，並經本院依職權調取本院100 年度繼
    字第66號家事案卷核閱無誤，堪信為真實，依前開民法第
    1176條第6 項準用關於無人承認繼承之規定，因被繼承人楊
    罔腰之親屬會議並未於其死亡發生之日起1 個月內選定遺產
    管理人呈報法院，聲請人為被繼承人之債權人，係利害關係
    人，是依首開規定，聲請法院選任遺產管理人，經核尚無不
    合。本院參酌吳剛魁律師為屏東律師公會成員，具法學專才
    ，與聲請人及被繼承人間均無何利害關係，能勝任並有意願
    為遺產管理人一職，爰選任吳剛魁律師為被繼承人楊罔腰之
    遺產管理人。
四、依非訟事件法第24條第1 項、第157 條，裁定如主文。
中    華    民    國   100    年    8     月    30    日
                        家事庭法  官  朱盈吉
以上正本係照原本作成。
如不服本裁定應於送達後10日內向本院提出抗告狀，並繳納抗告
費新臺幣1,000 元。
中    華    民    國   100    年    8     月    30    日
                              書記官  蔡明株